【裁判字號】    99,台聲,855
【裁判日期】    990812
【裁判案由】    請求土地所有權移轉登記聲請再審
【裁判全文】
最高法院民事裁定              九十九年度台聲字第八五五號
聲  請  人  甲○○
上列聲請人因與相對人乙○○等間請求土地所有權移轉登記事件
，對於中華民國九十九年四月二十二日本院裁定（九十九年度台
抗字第二九八號），聲請再審，本院裁定如下：
    主  文
聲請駁回。
聲請訴訟費用由聲請人負擔。
    理  由
本件聲請人主張本院九十九年度台抗字第二九八號確定裁定（下
稱原確定裁定）有民事訴訟法第四百九十六條第一項第一款之再
審事由，無非以：伊前對台灣高等法院（下稱原法院）九十八年
度聲再字第三二號確定裁定（稱三二號確定裁定）聲請再審之理
由，係以民國七十七年四月二十五日合約書（下稱合約書）因意
思表示不一致而未成立，三二號確定裁定漏未斟酌，有民事訴訟
法第四百九十七條、第四百九十六條第一項第一款規定之再審事
由，並非以七十七年八月一日存證信函為據，聲請再審；詎原法
院九十八年度聲再字第六三號裁定（下稱六三號裁定）竟以伊不
能以存證信函之同一事由聲請再審，依民事訴訟法第四百九十八
條之一規定駁回伊之再審聲請，自有違誤。乃原確定裁定未糾正
六三號裁定之錯誤，仍認該裁定「於法核無不合」，駁回伊之抗
告，適用法規顯有錯誤，因此聲請再審云云。
按聲請再審，應依民事訴訟法第五百零七條準用第五百零一條第
一項第四款規定表明再審理由，此為必須具備之程式。所謂表明
再審理由，必須指明確定裁定有如何合於法定再審事由之具體情
事，始為相當；倘僅泛言有何條款之再審事由，而無具體情事者
，尚難謂已合法表明再審理由。如未表明再審理由，法院無庸命
其補正。本件聲請人主張原法院三二號確定裁定有民事訴訟法第
四百九十六條第一項第一款、第四百九十七條規定之再審事由，
對之聲請再審，經核其聲請狀內表明之再審理由，無非執合約書
效力爭執說明其對於前訴訟程序確定裁判不服之理由，對於三二
號確定裁定究有如何合於民事訴訟法第四百九十六條第一項第一
款、第四百九十七條規定之具體情事，則未據敘明，依上說明，
其聲請自非合法。本院原確定裁定認原法院六三號裁定駁回聲請
人再審之聲請，並無不合，因而裁定駁回其抗告；理由雖未盡相
同，結論尚無二致，並無適用法規顯有錯誤之情形。聲請人之再
審聲請，應認為無理由。
據上論結，本件聲請為無理由。依民事訴訟法第五百零七條、第
五百零二條第二項、第九十五條、第七十八條，裁定如主文。
中    華    民    國  九十九  年    八    月   十二   日
                      最高法院民事第七庭
                          審判長法官  劉  福  聲
                                法官  鄭  玉  山
                                法官  黃  義  豐
                                法官  劉  靜  嫻
                                法官  袁  靜  文
本件正本證明與原本無異
                                      書  記  官
中    華    民    國  九十九  年    八    月  二十五  日
                                                      Ｅ

司法院資訊處製作；財團法人民間司法改革基金會備份。
